# 请教关于新准则的专项应付款

提问人：rlessons 时间：2010-11-06 01:40:52
新准则规定“专项应付款”项目，反映企业取得政府作为企业所有者投入的具有专项或特定用途的款项。这个“企业取得政府作为企业所有者投入”是指： a) 政府投入的资金为资本金（即增加企业的注册资本），并且该资金必须在指定用途上运用 还是 b)政府必须是该企业的股东，并且该资金必须在指定用途上运用。
是a)的意思还是b)的意思啊，谢谢指教了。

回答人：chenyiwei
按正常理解应该是B。但目前要求计入资本公积或实收资本的投资补助中，有很多实际上政府并不因此享有企业的所有权。

回答人：chenyiwei
回复 板凳 rlessons 的帖子对于政府背景的投资公司支付的款项如何核算的问题，需要考虑该投资公司在这一过程中是否仅起到根据政府指令代收代付的作用。如果是，则比照直接收到政府拨款处理。 该处理原则不要求政府必须是控股股东。

回答人：chenyiwei
回复 地板 wshanwen 的帖子这种情况主要出现于：相关的财政资金管理办法明确该财政资金的性质是“投资补助”，并要求计入资本公积的情况。你可以查阅一下财政部企业司编的《企业财务通则解读》对《企业财务通则》第二十条中所指的五类财政资金的解释，尤其是对其中第二类（投资补助）的解释。本版面上对“投资补助”的处理也有很多讨论，你可以搜索一下。